【裁判字號】    98,抗,267
【裁判日期】    981028
【裁判案由】    聲明異議
【裁判全文】
臺灣高等法院高雄分院民事裁定           98年度抗字第267號
抗  告  人  甲○○
法定代理人  乙○○
上列抗告人因與相對人新光人壽保險股份有限公司間聲明異議事
件，對於民國98年6 月18日臺灣屏東地方法院98年度事聲字第17
號所為裁定提起抗告，本院裁定如下：
    主  文
抗告駁回。
    理  由
一、按「強制執行應依執行名義為之，執行法院對於執行名義是
    否有效成立，自應加以審查」（最高法院81年台抗字第114
    號判例參照）。抗告人聲明異議意旨略以：伊具狀聲請對相
    對人為強制執行，請求相對人給付新台幣500 萬2218元及遲
    延利息，詎遭原法院民事執行處司法事務官以97年度執字第
    46846 號裁定駁回強制執行之聲請，爰提起異議等語。原法
    院以抗告人聲請強制執行，未依強制執行法第4 條規定提出
    執行名義證明文件，經該院民事執行處司法事務官通知限期
    補正，卻未補正，嗣經該院司法事務官以97年度執字第4684
    6 號裁定駁回強制執行之聲請（原審卷六頁）等情，業經核
    閱上開卷宗屬實。異議人雖對上開裁定聲明異議，惟僅泛稱
    請求實現權利，並未具體提出異議之理由，異議人所提異議
    ，並無理由，應予駁回。
二、抗告意旨略以：本件抗告人係甲○○，誤載為乙○○（本院
    卷廿五頁）。伊因母親保險事故發生，得對相對人請求給付
    保險金新台幣（下同）500 萬元，但相對人未依保險契約給
    付。伊起訴請求相對人給付保險金500 萬元，本院93年保險
    上字第16號判決有誤，致伊向執行法院聲請強制執行時，無
    法提出執行名義，遭該院駁回伊之聲請，該院裁定顯有不當
    云云（本院卷廿四至廿六頁）。惟抗告人聲請強制執行時，
    未依強制執行法第4 條規定提出強制執行之執行名義，原裁
    定駁回其強制執行之聲請，於法並無不合。抗告意旨指摘原
    裁定不當，求予廢棄，為無理由，應予駁回。至於抗告主張
    本院93年度保險上字第16號判決有誤，則非執行法院所得審
    酌，併予敘明。
三、據上論結，本件抗告為無理由，依強制執行法第30條之1 ，
    民事訴訟法第495 條之1 第1 項、第449 條第1 項，裁定如
    主文。
中    華    民    國    98    年    10    月    28    日
                            民事第六庭
                                審判長法官  許明進
                                法      官  徐文祥
                                法      官  李炫德
以上正本證明與原本無異。
如不服本裁定應於送達後10日內向本院提出再抗告狀（並按他造
當事人之人數附繕本），並繳納再抗告費新臺幣1,000 元。
再為抗告僅得以適用法規顯有錯誤為理由，並應委任律師為代理
人。
中    華    民    國    98    年    10    月    29    日
                                書  記  官  盧雅婷
附註：
抗告人之配偶、三親等內之血親、二親等內之姻親，或抗告人為
法人、中央或地方機關時，其所屬專任人員具有律師資格並經法
院認適當者，亦得為第三審代理人。
抗告人或其法定代理人具有律師資格者及前項情形，應於提起抗
告或委任時釋明之。


司法院資訊處製作；財團法人民間司法改革基金會備份。
